臺灣臺中地方法院刑事判決
110年度訴字第1926號
公  訴  人  臺灣臺中地方檢察署檢察官
被      告  黃志偉


選任辯護人  羅國斌律師
上列被告因傷害案件，經檢察官提起公訴（110年度偵字第21764
號），本院判決如下：
　　主    文
本件公訴不受理。   
    理    由
一、公訴意旨略以：被告黃志偉因與真實姓名年籍不詳暱稱「強
    森」之人因故起爭執，並相約在臺中市北屯區和順路與軍福
    七路交岔路口之工匠自助洗車場談判，遂於民國110年2月13
    日下午1時許，駕駛車牌號碼0000-00號自用小客車，搭載賴
    士榮、陳義翔、王文均等人前往上開洗車場，發現僅告訴人
    林○豪（93年生，姓名年籍詳卷）在場，被告竟與賴士榮、
    陳義翔、王文均以人數優勢圍住並強迫告訴人林○豪上車後
    ，被告即駕駛前揭小客車離開上開洗車場，並將前揭小客車
    停靠在某道路邊，以布矇住告訴人林○豪雙眼，及以不明物
    質綑綁告訴人林○豪雙手後，再駕駛前揭小客車至臺中市○○
    區○○巷00號之亞哥花園（被告、賴士榮、陳義翔、王文均所
    為剝奪行動自由犯行，由本院另以簡易判決處刑），告訴人
    林○豪被帶下車後，被告即基於傷害故意，持鋁棒敲打告訴
    人林○豪身體，並以熱水淋告訴人林○豪之身體，致告訴人林
    ○豪受有右臉、右耳、後頸部、右後背、左手腕、雙側前臂
    二度燙傷佔體表面百分之六等傷害。後被告再駕駛前揭小客
    車載告訴人林○豪及賴士榮、陳義翔返回上開洗車場附近，
    解開告訴人林○豪綑綁之雙手及取下矇眼之毛巾後，讓告訴
    人林○豪下車離去。因認被告涉犯刑法第277條第1項之傷害
    罪嫌等語。
二、按告訴乃論之罪，告訴人於第一審辯論終結前得撤回其告訴
    ，又告訴經撤回者，應諭知不受理之判決，並得不經言詞辯
    論為之，刑事訴訟法第238條第1項、第303條第3款、第307
    條，分別定有明文。
三、被告因傷害案件，經檢察官起訴，認被告係犯刑法第277條
    第1項傷害罪，依刑法第287條前段規定，須告訴乃論。茲被
    告已與告訴人林○豪、林坤德和解，告訴人2人均已具狀撤回
    上開罪名之告訴，有撤回告訴狀在卷可參，揆諸上開說明，
    爰不經言詞辯論，諭知不受理之判決。
四、據上論斷，應依刑事訴訟法第303條第3款、第307條，判決
    如主文。
中　　華　　民　　國    111　　年　　5　　月    10　　日
            刑事第十三庭  審判長法  官  李宜娟
　　  　　　                    法  官  洪瑞隆
　　　　　　                    法  官  林德鑫
以上正本證明與原本無異。
如不服本判決應於收受判決後20日內向本院提出上訴書狀，並應
述具體理由；其未敘述上訴理由者，應於上訴期間屆滿後20日內
向本院補提理由書（均須按他造當事人之人數附繕本）「切勿逕
送上級法院」。
                                 書記官  高郁婷
中　　華　　民　　國　   111 　年　　5　　月　　10　　日